【裁判字號】    95,訴,510
【裁判日期】    950331
【裁判案由】    返還信用卡消費貸款
【裁判全文】
臺灣臺北地方法院民事判決               95年度訴字第510號
    原      告  國泰世華商業銀行股份有限公司
    法定代理人  丙○○
    訴訟代理人  甲○○
                戊○○
                丁○○
    被      告  乙○○
上列當事人間請求給付信用卡消費款事件，本院於民國九十五年三月二
十三日言詞辯論終結，判決如下：
    主      文
被告應給付原告新臺幣參拾參萬玖仟貳佰貳拾陸元，及其中新臺幣參拾
壹萬柒仟陸佰零參元自民國九十四年十二月十日起至清償日止，按週年
利率百分十九．七計算之利息。
被告應給付原告新臺幣貳拾萬參仟貳佰貳拾元，及其中新臺幣壹拾玖萬
捌仟參佰零參元自民國九十四年十二月十日起至民國九十五年十一月二
十三日止，按週年利率百分五．八八計算之利息，並自民國九十五年十
一月二十四日起至清償日止，按週年利率百分十四．八八計算之利息，
暨自民國九十四年十二月十日起至清償日止，按月計付新臺幣貳佰捌拾
捌元之帳務管理費。
訴訟費用由被告負擔。
    事      實
甲、原告方面：
一、聲明：如主文所示。
二、陳述：
  (一)原台灣第一信託投資股份有限公司變更為匯通商業銀行股份有限公
    司，復於民國（下同）九十一年六月三日變更為國泰商業銀行股份
    有限公司（下稱國泰銀行），嗣國泰銀行與世華聯合商業銀行股份
    有限公司（下稱世華銀行）合併，由世華銀行為存續公司，而世華
    銀行更名為國泰世華商業銀行股份有限公司（下稱國泰世華銀行）
    ，國泰銀行之權利義務則由合併後存續之國泰世華銀行依公司法第
    七十五條規定概括承受，此有財政部函可稽。被告乙○○於九十二
    年九月十日與原告簽訂信用卡使用契約，約定被告就卡號00000000
    00000000之於領用後，被告依約就使用系爭信用卡所生之債務，負
    全部給付責任，並約定被告領用系爭信用卡後，即得於各特約商店
    記帳消費，且被告應於當期繳款截止日前向原告全部清償，或以循
    環信用方式繳付最低應繳金額，被告逾期清償時，除喪失期限利益
    外，並按週年利率百分之十九．七加計利息，此有被告所簽訂之信
    用卡申請書及信用卡約定條款第十四、十五、二十一、二十二條約
    定為憑。又被告於九十四年五月十一日以卡號0000000000000000之
    代償卡，代付其於復華商業銀行信用卡中心、玉山商業銀行之信用
    卡款，就該代償部分之利息及費用，計收方式係以代償後前十八個
    月，按週年利率百分之五．八八計算之利息，第十九個月起，按週
    年利率百分之十四．八八計算之利息，另按月收取帳務管理費新臺
    幣（下同）二百八十八元，
  (二)另被告於九十四年五月十一日與原告簽訂簡易通信貸款契約，約定
    被告分別就卡號0000000000000000之簡易通信貸款卡，均向原告貸
    款二十一萬元，利息均按週年利率百分之十八．五計算之利息，共
    分六十期清償，依年金法按月計付本息，並併入信用卡帳單中與信
    用卡消費帳一同繳款，且約定被告如未依約於繳款期限前繳款或未
    繳足月付金時，原告得將未繳金額之本金部分，或經原告主張視為
    到期之本金部分，按信用卡循環利息即按週年利率百分之十九．七
    計算之利息，且被告倘遲延繳款經原告主張暫停其信用卡之權利時
    ，被告除喪失期限利益，借款視為全部到期外，另須支付相當於一
    期月付金之違約金。詎被告至九十四年十二月九日止，尚有信用卡
    款十一萬九千九百二十五元、代償金額帳款二十萬三千二百二十二
    元及簡易通信貸款帳款金額二十一萬九千三百零一元，共五十四萬
    二千四百四十六元，屢經催討，迄未清償。原告爰請求被告給付三
    十三萬九千二百二十六元，及其中三十一萬七千六百零三元自九十
    四年十二月十日起至清償日止，按週年利率百分十九．七計算之利
    息，另請求被告給付原告二十萬三千二百二十元，及其中十九萬八
    千三百零三元自九十四年十二月十日起至九十五年十一月二十三日
    止，按週年利率百分五．八八計算之利息，並自九十五年十一月二
    十四日起至清償日止，按週年利率百分十四．八八計算之利息，暨
    自九十四年十二月十日起至清償日止，按月計付二百八十八元之帳
    務管理費。
三、證據：提出財政部函影本一件、股份有限公司變更登記表影本一件
    、信用卡申請書影本一件、代償信用卡申請書影本一件、信用卡簡
    易通信貸款契約書影本一件、約定條款影本一件、信用卡消費帳款
    債權明細表影本一件、歷史帳單彙總查詢影本一件、客戶歸戶資料
    明細查詢影本一件、信用卡對帳單影本一件等件為證。
乙、被告方面：
    被告未於言詞辯論期日到場，亦未提出書狀作何聲明或陳述。
    理      由
甲、程序方面：
一、按當事人得以合意定第一審管轄法院，但以關於由一定法律關係而
    生之訴訟為限，前項合意，應以文書證之，民事訴訟法第二十四條
    定有明文。本件兩造所簽訂之信用卡約定條款第二十六條明文約定
    ，合意由臺灣臺北地方法院為第一審管轄法院，本院自有管轄權。
二、本件被告經合法通知，未於言詞辯論期日到場，核無民事訴訟法第
    三百八十六條所列各款情形，爰依原告聲請，由其一造辯論而為判
    決。
乙、實體方面：
    按當事人對於他造主張之事實，於言詞辯論時不爭執者，視同自認
    ，民事訴訟法第二百八十條第一項前段定有明文；又當事人對於他
    造主張之事實，已於相當時期受合法之通知，而於言詞辯論期日不
    到場，亦未提出準備書狀爭執者，準用第一項之規定，但不到場之
    當事人係依公示送達通知者，不在此限，為同法第二百八十條第三
    項所明定。本件被告對於他造主張之事實，已於相當時期受合法之
    通知，而於言詞辯論期日不到場，亦未提出準備書狀爭執，依前揭
    規定，視同自認。又原告主張之事實，已據其所提出之財政部函影
    本、股份有限公司變更登記表影本、信用卡申請書影本、代償信用
    卡申請書影本、信用卡簡易通信貸款契約書影本、約定條款影本、
    信用卡消費帳款債權明細表影本、歷史帳單彙總查詢影本、客戶歸
    戶資料明細查詢影本、信用卡對帳單影本等件為證，核屬相符，自
    堪信原告之主張為真實。從而，原告請求被告給付三十三萬九千二
    百二十六元及如主文第一項所示之利息，暨請求被告給付二十萬三
    千二百二十元及如主文第二項所示之利息、帳務管理費，為有理由
    ，應予准許。
結論：本件原告之訴為有理由，依民事訴訟法第385條第1項前段、第78
條，判決如主文。
中      華      民      國    95    年     3    月    31    日
                              民事第二庭法  官  汪漢卿
以上正本係照原本作成
如對本判決上訴，須於判決送達後20日內向本院提出上訴狀
中      華      民      國    95    年     3    月    31    日
                                        書記官  許婉如


司法院資訊處製作；財團法人民間司法改革基金會備份。
